---
title: "Laboratorio 2"
author: "Rommel Bazalar Collantes"
date: "23 de junio de 2018"
output:
  html_document: default
  pdf_document: default
---
####Ejercicio 5
####a) Para este problema, se utilizará el operador factorial. El factorial de un entero x no negativo, expresado como x!, se refiere a x multiplicado por el producto de todos los enteros menores que x, hasta 1. Formalmente, se escribe así: 
#####   x factorial = x! = x.(x-1).(x-2)....1
####Debes saber que hay un caso especial del factorial del cero, el cuál es 1. Esto es, 0! = 1.

####Escribe un bucle while que calcule y almacena como un nuevo objeto el factorial de cualquier número entero entero no negativo al decrementar minum por 1 en cada repetición del código.

```{r}
#Realizamos nuestra funcion factorial con un bucle while
fact <- function( minum ){
  factorial <- 1
  if( minum==0 || minum==1){
    return(factorial)
  }
  else{
    while(minum > 0){
      factorial <- factorial*(minum)
      minum <- minum -1
    }
  }
  return(factorial)
}

```
####Usando este ciclo, confirma lo siguiente:
. Qué el resultado de usar minum <- 5 es 120.
```{r}
  minum <- 5
  fact(minum )

```
. Qué usando minum <- 12 produce 479001600.
```{r}
  minum <- 12
  fact(minum )

```
. El valor de minum <- 0 devuelve correctamente 1.
```{r}
minum <- 5
  fact(0)

```
####b)(b) Considera el siguiente código, donde las operaciones dentro del ciclo while se han omitido
```
unacadena <- "R fever"
index <- 1
ecount <- 0
resultado <- unacadena
while(ecount<2 && index<=nchar(mystring)){
# operaciones omitidas
}
resultado

```
####Tu tarea es completar el código para inspeccionar el objeto unacadena carácter por carácter hasta llegar a la segunda instancia de la letra e o al final de la cadena, lo que ocurra primero.
####El objeto resultado debe ser la cadena de caracteres completa si no hay una segunda e, o la cadena de caracteres formada por todos los caracteres , pero sin incluir, la segunda e si la hay.
####Por ejemplo, una cadena <- "R fever" debe proporcionar el resultado como "R fev". Esto debe lograrse siguiendo las siguientes operaciones
. Usa substr para extraer el único carácter de unacadena en la posición index.
. Utiliza una verificación de igualdad para determinar si esta cadena de caracteres individuales
es "e" OR "E". Si es así, incrementa ecount en 1.
. A continuación, realiza una comprobación por separado para ver si ecount es igual a 2. Si
es así, usa substr para establecer resultado igual a los caracteres entre 1 y el índice ????1 .
. Incrementa index en 1.

```{r}

unacadena <- "R fever"
index <- 1
ecount <- 0
resultado <- unacadena
#Ojo: de corrigio la parte del codigo que decia  nchar(mystring) por nchar(unacadena) 
while(ecount<2 && index<=nchar(unacadena)){
  
#Como la funcion tiene como argumento x,inicio y parada substr(x,inicio,parada)
  
  letra <- substr(unacadena, index, index)
  #Se extrae cada letra
  
  if( letra  == 'e' || letra == 'E')
    ecount <- ecount + 1
  
  if(ecount == 2)
    resultado <- substr(unacadena, 1, index - 1)
    #Copiamos la cadena desde 1 hasta index - 1
  
  index <- index + 1
}

resultado

```
