---
output:
  pdf_document: default
  html_document: default
  word_document: default
---
#### Practica 1
#### Nombre: konrad Benjamin Trejo Chavez
#### Pregunta1:

####Item a) El codigo muestra una secuencia de valores del 5 al -11 que progresa en pasos  tamaño 0.3.


```{r}
x <- seq(from = 5,to = -11,by = -0.3)
cat ("el vector x =",x)
```


####Item b) El codigo muestra la sobrescritura del objeto en (a) usando  la misma secuencia con el orden invertido.

```{r}
x <- seq(from=-11,to=5,by=0.3)
cat("el nuevo vector x = ",x)

```


####Item c) El codigo muestra la repiticion del vector que guardamos en la variable y 
```{r}
y <- c(-1,3,-5,7,-9)
cat("\n el vector y = ",y)
```

#### dos veces, con cada elemento repetido 10 veces y almacena el resultado. Visualiza el resultado ordenado de mayor a menor.

```{r}
z <- rep(y ,10)
m <- rep (y,10)
s <-c(z,m)
```

####ordenamos  el vector en forma decreciente con el algoritmo quick-sort

```{r}
cat ("vector ordenado s=")
sort.int(s,partial=NULL, na.last=NA, decreasing = TRUE, method= "quick")
```

####Item d) El codigo muestra un vector con las siguientes caracteristicas:
####Secuencia con enteros del 6 al 12 (inclusive)
####Repeticion triple del valor 5.3
####El numero -3
####Una secuencia de nueve valores que comienzan en 102 y termina en el n?mero que es la longitud total del vector creado en (c)


```{r}
m <- c(seq(from=6,to=12),rep(5.3,3),-3,seq(from=102,to=length(s),length.out = 9))
m
```

####Confirma que la longitud del vector creado en (d) es 20

```{r}
length(m)

```

